pt-BR: Tamanho da haste roscada: M1.6; M10; M12; M14; M16; M18; M2; M2.5; M20; M22; M24; M27; M3; M30; M33; M36; M39; M4; M42; M45; M48; M5; M52; M56; M6; M60; M64; M8; Outro
de: Größe der Gewindestange: M1.6; M10; M12; M14; M16; M18; M2; M2.5; M20; M22; M24; M27; M3; M30; M33; M36; M39; M4; M42; M45; M48; M5; M52; M56; M6; M60; M64; M8; Sonstiges
sk-SK: Veľkosť závitovej tyče: M1.6; M10; M12; M14; M16; M18; M2; M2.5; M20; M22; M24; M27; M3; M30; M33; M36; M39; M4; M42; M45; M48; M5; M52; M56; M6; M60; M64; M8; Iné
cs: Velikost závitové tyče: M1.6; M10; M12; M14; M16; M18; M2; M2.5; M20; M22; M24; M27; M3; M30; M33; M36; M39; M4; M42; M45; M48; M5; M52; M56; M6; M60; M64; M8; Jiné
el: Μέγεθος ράβδου με σπείρωμα: Μ1.6; M10; M12; M14; M16; M18; M2; Μ2.5; M20; M22; M24; M27; M3; M30; M33; M36; M39; M4; M42; M45; M48; M5; M52; M56; M6; M60; M64; M8; Άλλο
th: ขนาดสตัดเกลียวตลอดเส้น: M1.6; M10; M12; M14; M16; M18; M2; M2.5; M20; M22; M24; M27; M3; M30; M33; M36; M39; M4; M42; M45; M48; M5; M52; M56; M6; M60; M64; M8; อื่นๆ
pt-PT: Tamanho de haste roscada: M1.6; M10; M12; M14; M16; M18; M2; M2.5; M20; M22; M24; M27; M3; M30; M33; M36; M39; M4; M42; M45; M48; M5; M52; M56; M6; M60; M64; M8; Outro
nl: Maat draadstang: M1.6; M10; M12; M14; M16; M18; M2; M2.5; M20; M22; M24; M27; M3; M30; M33; M36; M39; M4; M42; M45; M48; M5; M52; M56; M6; M60; M64; M8; Andere
lt-LT: Srieginio strypo dydis: M1.6; M10; M12; M14; M16; M18; M2; M2.5; M20; M22; M24; M27; M3; M30; M33; M36; M39; M4; M42; M45; M48; M5; M52; M56; M6; M60; M64; M8; Kita
da: Gevindstangstørrelse: M1.6; M10; M12; M14; M16; M18; M2; M2.5; M20; M22; M24; M27; M3; M30; M33; M36; M39; M4; M42; M45; M48; M5; M52; M56; M6; M60; M64; M8; Andet
zh-TW: 螺絲桿尺寸: M1.6; M10; M12; M14; M16; M18; M2; M2.5; M20; M22; M24; M27; M3; M30; M33; M36; M39; M4; M42; M45; M48; M5; M52; M56; M6; M60; M64; M8; 其他
it: Dimensione della barra filettata: M1.6; M10; M12; M14; M16; M18; M2; M2.5; M20; M22; M24; M27; M3; M30; M33; M36; M39; M4; M42; M45; M48; M5; M52; M56; M6; M60; M64; M8; Altro
nb: Gjengestenger: M1.6; M10; M12; M14; M16; M18; M2; M2.5; M20; M22; M24; M27; M3; M30; M33; M36; M39; M4; M42; M45; M48; M5; M52; M56; M6; M60; M64; M8; Annen
pl: Rozmiar pręta gwintowanego: M1.6; M10; M12; M14; M16; M18; M2; M2.5; M20; M22; M24; M27; M3; M30; M33; M36; M39; M4; M42; M45; M48; M5; M52; M56; M6; M60; M64; M8; Pozostałe
hr-HR: Veličina navojne šipke: M1.6; M10; M12; M14; M16; M18; M2; M2.5; M20; M22; M24; M27; M3; M30; M33; M36; M39; M4; M42; M45; M48; M5; M52; M56; M6; M60; M64; M8; Ostalo
sv: Gängad stång, storlek: M1.6; M10; M12; M14; M16; M18; M2; M2.5; M20; M22; M24; M27; M3; M30; M33; M36; M39; M4; M42; M45; M48; M5; M52; M56; M6; M60; M64; M8; Annat
fi: Kierretangon koko: M1.6; M10; M12; M14; M16; M18; M2; M2.5; M20; M22; M24; M27; M3; M30; M33; M36; M39; M4; M42; M45; M48; M5; M52; M56; M6; M60; M64; M8; Muu
zh-CN: 螺杆尺寸: M1.6; M10; M12; M14; M16; M18; M2; M2.5; M20; M22; M24; M27; M3; M30; M33; M36; M39; M4; M42; M45; M48; M5; M52; M56; M6; M60; M64; M8; 其他
ro-RO: Dimensiunea tijei filetate: M1.6; M10; M12; M14; M16; M18; M2; M2.5; M20; M22; M24; M27; M3; M30; M33; M36; M39; M4; M42; M45; M48; M5; M52; M56; M6; M60; M64; M8; Altele
tr: Vidalı rod boyutu: M1.6; M10; M12; M14; M16; M18; M2; M2.5; M20; M22; M24; M27; M3; M30; M33; M36; M39; M4; M42; M45; M48; M5; M52; M56; M6; M60; M64; M8; Diğer
ja: ネジ部品のサイズ: M1.6; M10; M12; M14; M16; M18; M2; M2.5; M20; M22; M24; M27; M3; M30; M33; M36; M39; M4; M42; M45; M48; M5; M52; M56; M6; M60; M64; M8; その他
ko: 나사봉 사이즈: M1.6; M10; M12; M14; M16; M18; M2; M2.5; M20; M22; M24; M27; M3; M30; M33; M36; M39; M4; M42; M45; M48; M5; M52; M56; M6; M60; M64; M8; 기타
vi: Kích thước thanh ren: M1.6; M10; M12; M14; M16; M18; M2; M2.5; M20; M22; M24; M27; M3; M30; M33; M36; M39; M4; M42; M45; M48; M5; M52; M56; M6; M60; M64; M8; Khác
en: Threaded rod size: M1.6; M10; M12; M14; M16; M18; M2; M2.5; M20; M22; M24; M27; M3; M30; M33; M36; M39; M4; M42; M45; M48; M5; M52; M56; M6; M60; M64; M8; Other
sl-SI: Velikost navojne palice: M1,6; M10; M12; M14; M16; M18; M2; M2,5; M20; M22; M24; M27; M3; M30; M33; M36; M39; M4; M42; M45; M48; M5; M52; M56; M6; M60; M64; M8; Drugo
bg-BG: Размер на шпилка: M1.6; M10; M12; M14; M16; M18; M2; M2.5; M20; M22; M24; M27; M3; M30; M33; M36; M39; M4; M42; M45; M48; M5; M52; M56; M6; M60; M64; M8; Други
es: Tamaño de varilla roscada: M1.6; M10; M12; M14; M16; M18; M2; M2.5; M20; M22; M24; M27; M3; M30; M33; M36; M39; M4; M42; M45; M48; M5; M52; M56; M6; M60; M64; M8; Otros
hu: Menetes szár mérete: M1.6; M10; M12; M14; M16; M18; M2; M2.5; M20; M22; M24; M27; M3; M30; M33; M36; M39; M4; M42; M45; M48; M5; M52; M56; M6; M60; M64; M8; Egyéb
fr: Taille de la tige filetée: M1.6; M10; M12; M14; M16; M18; M2; M2.5; M20; M22; M24; M27; M3; M30; M33; M36; M39; M4; M42; M45; M48; M5; M52; M56; M6; M60; M64; M8; Autre
ru: Размер резьбового стержня: M1.6; M10; M12; M14; M16; M18; M2; M2.5; M20; M22; M24; M27; M3; M30; M33; M36; M39; M4; M42; M45; M48; M5; M52; M56; M6; M60; M64; M8; Другой